【裁判字號】    90,易,652
【裁判日期】    900621
【裁判案由】    傷害
【裁判全文】
臺灣屏東地方法院刑事判決
    公訴人    臺灣屏東地方法院檢察署檢察官
    被      告  丙○○
    被      告  乙○○
右列被告因傷害案件，經檢察官提起公訴（九十年度偵字第一八一六號），本院判決
如左︰
    主  文
丙○○、乙○○共同傷害人之身體，各處有期徒刑伍月，如易科罰金，均以佰元折
算壹日。扣案之玩具手槍壹支（含子彈伍發），沒收之。
    事  實
丙○○於民國九十年三月十四日凌晨二時五十分許駕駛自小客車，搭載乙○○，行經
屏東市○○路時，因搭乘機車的甲○○（張建宏騎乘機車搭載甲○○及伍恩達）經過
其二人所駕駛之自小客車時，以「開車開好、幹你娘」等語怒罵其二人，於是基於共
同恐嚇他人之犯意聯絡，以加害生命、身體之事，恐嚇甲○○等三人，由丙○○駕自
小客車追趕該機車，並由乙○○取出丙○○所有，放置在車內之無殺傷力之玩具手槍
一支對車上的三人作射擊狀，致該三人心生恐懼，更加速騎乘機車逃跑；甲○○等三
人騎乘該機車於同日凌晨三時十分許逃竄至屏東市○○○路與重慶路口時，因擦撞許
美蓮所駕駛之自小客車而停下，於是丙○○與乙○○二人承前犯意，且基於共同傷害
人之身體之犯意聯絡，先由乙○○以加害生命、身體之事，持玩具手槍瞄準甲○○以
恐嚇甲○○，致甲○○心生恐懼，而丙○○徒手毆打甲○○，再由乙○○持手槍毆打
甲○○，致甲○○受有左臉部多處擦傷、撕裂傷、左手肘擦傷、左膝擦傷、左手第三
指開放性骨折等傷害。經甲○○報警處理，警方循線查獲，並扣得玩具手槍一支（含
子彈五發）。案經甲○○訴請屏東縣警察局屏東分局報告臺灣屏東地方法院檢察署檢
察官偵查起訴。
    理  由
一、被告丙○○固對於在右揭時、地持槍瞄準並打甲○○等事實自白不諱，惟矢口否
    認甲○○所受之傷害係伊毆打所致，辯稱：僅有伊一人下車徒手拍打甲○○，沒
    有使用工具打甲○○，甲○○因嚇跑才發生車禍，甲○○的傷係車禍所致云云；
    而乙○○矢口否認本件全部犯行，辯稱：伊沒有用玩具手槍對被害人作射擊狀，
    是丙○○一邊開車，一邊持手槍瞄準被害人，且只有丙○○下車持手槍恐嚇，並
    毆打甲○○，伊沒有下車云云。經查：
  （一）被告二人基於共同恐嚇他人之犯意聯絡，以加害生命、身體之事，恐嚇甲○○等三人，由丙○○駕自小客車追趕機車，並由乙○○取出丙○○放置在車
        內之無殺傷力之玩具手槍一支對機車上的三人作射擊狀，致甲○○等三人心
        生恐懼之事實，業據告訴人甲○○於警、偵訊中指訴明確，另參酌證人許美
        蓮於警訊中所證：伊於九十年三月十四日凌晨二時五十五分許，駕駛自小客
        車，沿屏東市○○○路開至重慶路口時，突由巷道衝出一輛機車，擦撞伊之
        右保險桿，該機車滑行擦撞鄰邊騎樓地才停止，三名年輕人起身拔腿就跑等
        情節，衡諸常情，被害人等三人若非因遭現時急迫之危害，無須於發生車禍
        時，急切逃跑。另被告等二人均自承本件係由丙○○駕車追趕被害人，則丙○○同時使用玩具手槍瞄準被害人顯有困難，衡情應是由被告乙○○持槍瞄
        準告不人而為射擊狀，故乙○○所辯伊沒有用玩具手槍射擊被害人一節，顯
        不可採信。從而，被告等二人共同以玩具手槍，以加害生命、身體之事，恐
        嚇被害人之事證，已臻明確。
  （二）另被告等二人承前犯意，且基於共同傷害人之身體之犯意聯絡，先由乙○○
        以加害生命、身體之事持玩具手槍恐嚇甲○○，致甲○○心生恐懼，而丙○○徒手毆打甲○○，再由乙○○持玩具手槍毆打甲○○致傷害等事實，業經
        甲○○於警、偵訊中指訴明確，且與張建宏於警訊中所證情節大致相符，而
        甲○○受有前開傷害，有寶建醫院0000000000屏縣衛醫執字第三
        二八號驗傷診斷書一件附卷可證。
  （三）至被告等雖辯稱甲○○所受傷害，係由於車禍所致一節，衡諸甲○○、張建
        宏、伍恩達等三人，均遭被告恐嚇致生恐懼而四散逃逸，且均因同一件車禍
        致傷害至寶建醫院醫治，惟三人均指訴被告僅毆打甲○○一人，且只有甲○○提出傷害告訴，則若甲○○等三人有誣陷被告之意思，應可三人均提出傷
        害告訴，可見證人張建宏、伍恩達並無誣陷被告等之意，故被告前揭所辯顯
        不可採。另乙○○所辯伊沒有下車毆打甲○○一節，衡諸乙○○於警訊中辯
        稱：「因為車子停在路口，我就到駕駛座將車子倒車。」又於審理中辯稱：
        「我沒有打他，也沒有下車，因當時我喝了酒在車上睡覺。」前後所辯顯然
        反覆，故乙○○前述所辯亦不可採。再者，乙○○用玩具手槍對被害人作射
        擊狀，已如前述，衡諸常情，顯無下車後交與丙○○之理。另參諸甲○○所
        指：有一人打伊又壓伊等語，若丙○○又持玩具手槍又毆打甲○○，顯然違
        背常情，故乙○○持玩具手槍毆打甲○○之犯行已堪認定。綜上所述，被告
        等二人共同毆打甲○○成傷等事證，已臻明確。
三、本件被告所為基於同一恐嚇故意，駕駛自小客車追趕，並以玩具槍對甲○○等三
    人作射擊狀恐嚇，於停車後，又以玩具手槍恐嚇等行為，係犯刑法第三百零五條
    之恐嚇危害安全罪，被告等以一行為恐嚇甲○○、張建宏、伍恩達等三人，為想
    像競合犯，應從一重處斷；另被告所為毆打甲○○成傷之行為，係犯刑法第二百
    七十七條第一項之普通傷害罪。被告等二人所犯前揭二罪，均有犯意聯絡，行為
    分擔，均為共同正犯；而被告所犯恐嚇危害安全罪和普通傷害罪間，有方法與結
    果之關係，為牽連犯，應依刑法第五十五條論以較重之傷害罪。本件公訴意旨就
    被告所犯共同恐嚇危害安全罪部分固漏未論列，惟該部分與已經起訴之共同普通
    傷害罪間，既有牽連犯之裁判上一罪關係，已如前述，依刑事訴訟法第二百六十
    七條規定，檢察官就犯罪事實一部起訴者，其效力及於全部，本院自得就該部分
    一併論科，併此敘明。爰審酌被告等二人為本件犯行之前，未曾有其它犯行，素
    行良好，有被告等二人之臺灣高等法院被告全國前案紀錄表附卷可稽、被告係因
    被害人口出穢言怒罵始引起恐嚇、傷害動機、惟犯罪手段致生被害人恐懼且受傷
    害，所生危害非輕、犯後為圖卸責，前後辯詞反覆，顯無悔過之意等一切情狀，
    量處如主文所示之刑，並均諭知易科罰金之折算標準。另本件扣案之玩具手槍（
    含子彈五發）為丙○○所有，業據被告自白不諱，且被告以該玩具手槍（含子彈
    五發）犯本件恐嚇、傷害罪，故本件扣案之玩具手槍（含子彈五發）為供犯罪所
    用之物，應依刑法第三十八條第一項第二款宣告沒收。
據上論斷，應依刑事訴訟法第二百九十九條第一項前段、第二百六十七條，刑法第二
十八條、第五十五條、第二百七十七條第一項、第三百零五條、第四十一條第一項、
第三十八條第一項第二款，罰金罰鍰提高標準條例第一條前段、第二條，判決如主文
。
本案經檢察官蔣忠義到庭執行職務。
中      華      民      國      九十    年     六    月     二十一      日
                                      臺灣屏東地方法院刑事第二庭
                                                法  官   莊鎮遠
右判決正本證明與原本無異。
對於本判決如有不服應於收受送達後十日內向本院提出上訴書狀上訴於台灣高等法院
高雄分院並按他造當事人之人數附具繕本。
                                                書記官   魏慧夷
中    華    民    國     九十      年      六      月       二十二      日
附錄本判決論罪法條：
刑法第二百七十七條第一項：
傷害人之身體或健康者，處三年以下有期徒刑、拘役或一千元以下罰金。
刑法第三百零五條：
以加害生命、身體、自由、名譽、財產之事，恐嚇他人致生危害於安全者，處二年以
下有期徒刑、拘役或三百元以下罰金。


司法院資訊處製作；財團法人民間司法改革基金會備份。
